臺灣臺南地方法院民事裁定　　　　　　　98年度家訴字第94號
反訴原告　　陳英彥
反訴被告　　陳淑香
訴訟代理人　吳政遇律師
上列當事人間請求分割遺產事件，反訴原告提起反訴，本院裁定
如下：
    主  文
反訴原告於民國一百年一月一日、民國一百年三月十日、及民國
一百年五月二十日所提反訴關於「請求分割遺產前應清償各人歷
年來所給付之各期地價稅及房屋稅」之部分駁回。
反訴訴訟費用由反訴原告負擔。
    理  由
一、按被告於言詞辯論終結前，得在本訴繫屬之法院，對於原告
    及就訴訟標的必須合一確定之人提起反訴，民事訴訟法第
    259條固定有明文，惟當事人意圖延滯訴訟而提起反訴者，
    法院得駁回之，同法第260條第3項亦有明文。
二、經查，本件反訴被告係於民國98年11月3日即提起本件訴訟
    ，其中訴之聲明第四項係請求反訴原告償還反訴被告已繳納
    之稅金新臺幣26,126元，則當時反訴原告即已知悉反訴被告
    此項請求，且本院已分別於99年10月6日、同年11月10日、
    12月8日行言詞辯論，而反訴原告初僅就反訴被告分割遺產
    之請求為答辯，嗣於99年11月3日聲明狀關於訴之聲明並提
    出：向原告請求侵害本人及子陳建州人格權及名譽之損害賠
    償（撫慰金新台幣55萬元），後又於99年12月8日具狀就上
    開訴之聲明改為：向原告請求侵害本人及子陳建州之人格權
    及名譽之損害賠償（撫慰金新台幣300萬元），因反訴原告
    之聲明不明確，乃經本院於99年2月28日裁定命反訴原告補
    正：是否提出反訴、如欲提出反訴，其當事人及訴訟標的、
    訴訟標的之金額，嗣反訴原告乃於100年1月1日具狀，其聲
    明第四項補正稱：向原告請求侵害本人及子陳建州之人格權
    及名譽之損害賠償（撫慰金各新台幣300萬元、新台幣55萬
    元一併請求，共計355萬元）；復於訴之聲明第三項又追加
    ：請求分割遺產前應清償各人歷年來所給付之各期地價稅及
    房屋稅。
三、查關於反訴原告於100年1月1日反訴狀所載訴之聲明第四項
    之部分，其中以陳英彥為反訴原告部分，業據本院於100年1
    月13日裁定命補裁判費費，並經其於100年1月20日補費到院
    ，有本院民事裁定，繳費收據供參。又關於以陳英彥之子陳
    建州為反訴原告之部分，因伊非本件訴訟之原告，依法不得
    提起反訴，故經本院於100年3月11日裁定駁回陳建州之反訴
    ，亦有民事裁定附卷可稽。惟關於反訴原告初未提出，嗣後
    乃又於100年1月1日追加，並於100年3月10日、100年5月20
    日之聲明狀訴之聲明內所表示：請求分割遺產前應清償各人
    歷年來所付之各期地價稅及房屋稅部分，因反訴原告並未明
    確表明反訴被告應給付金額？法律依據？且未繳納反訴裁判
    費，再經本院於100年3月16日言詞辯論期日，曉諭反訴原告
    是否欲就其所繳納之地價稅、房屋稅之稅款與反訴被告所主
    張者相抵銷，據反訴原告陳稱：「我是主張遺產稅繳納完後
    ，雖然遺產沒有分割，但稅金也要繳納，不繳不行，納稅是
    國民應盡的義務，我有通知原告及其他被告，我要大家平均
    分配繳納稅款，但原告他們都不要，所以十二、三年來的稅
    金都是我繳納，繳到我沒有錢，稅務局問我，兄弟姊妹中誰
    人有錢，我說原告有。」等語，核其語意亦不甚明確，是反
    訴原告之反訴欠缺起訴合法要件，若法院再行闡明、補正及
    命繳費，書信往返，恐曠日廢時，勢必延滯原告所提本訴之
    進行。從而，本院認反訴原告所提之反訴顯係意圖延滯本訴
    訴訟，爰依首揭說明，駁回其反訴。
四、依民事訴訟法第260條第3項、第95條、第78條，裁定如主文
    。
中    華    民    國   100    年    8     月    26    日
                  家事法庭    法  官  林富郎
以上正本係照原本作成。
如對本裁定抗告須於裁定送達後10日內向本院提出抗告狀，並應
繳納抗告費新臺幣1,000元整。
中    華    民    國   100    年    8     月    26    日
                              書記官  劉毓如